【裁判字號】    98,易,571
【裁判日期】    981030
【裁判案由】    竊盜
【裁判全文】
臺灣嘉義地方法院刑事判決               98年度易字第571號
公  訴  人  臺灣嘉義地方法院檢察署檢察官
被      告  甲○○
                      號
上列被告因竊盜案件，經檢察官提起公訴（98年度偵緝字第544
號、98年度偵緝字第545號、98年度偵緝字第546號），被告於審
判程序中就被訴事實為有罪之陳述，本院裁定改依簡式審判程序
審理，判決如下：
    主  文
甲○○犯如附表所示之罪，均累犯，分別處如附表所示之刑，應
執行有期徒刑壹年肆月。
    犯 罪 事 實
一、甲○○前因公共危險及竊盜案件，分別經臺灣臺南地方法院
    判處有期徒刑9月及4月確定，定應執行有期徒刑1年，並減
    為有期徒刑6月，甫於民國96年11月29日執行完畢，竟仍不
    知警惕，猶意圖為自己不法之所有，基於竊盜之犯意，分別
    於附表編號1至3所示之時間、地點，以附表編號1至3所示之
    方式，分別竊得如附表編號1至3所示被害人之財物。嗣經警
    循線查獲。
二、案經嘉義縣警察局竹崎分局、民雄分局及朴子分局分別報告
    臺灣嘉義地方法院檢察署檢察官偵查起訴。
    理  由
一、本件係經被告甲○○於審判程序當庭表示認罪，而經本院裁
    定以簡式審判程序加以審理，則依據刑事訴訟法第273條之2
    、同法第159條第2項之規定，不適用傳聞法則有關限制證據
    能力之相關規定，合先敘明。
二、上揭犯罪事實，業據被告於警詢、偵查中及本院審理時均坦
    承不諱，核經證人即被害人乙○○○、丙○○○、吳陳何里
    於警詢指訴無誤，復與證人朱麗凰、吳龍得於警詢中證述情
    節大致相符，並有被害報告單2紙、路口監視器錄影畫面翻
    拍照片2張、車籍查詢基本資料詳細畫面、內政部警政署刑
    事警察局指紋鑑驗書2份、證物採驗紀錄表、竊案現場照片
    15張在卷可查，足認被告自白與事實相符。是本件事證明確
    ，被告犯行堪以認定。
三、按刑法第321條第1項第3款之攜帶兇器竊盜罪，係以行為人
    攜帶兇器竊盜為其加重條件，此所謂兇器，其種類並無限制
    ，凡客觀上足對人之生命、身體、安全構成威脅，具有危險
    性之兇器均屬之，如金屬製一字型螺絲起子即屬之。且祇須
    行竊時攜帶此種具有危險性之兇器為已足，並不以攜帶之初
    有行兇之意圖為必要（最高法院79年台上字第5253號判例參
    照）。又按刑法第321條第1項第2款所謂「安全設備」係指
    依社會通常觀念足認為防盜之設備而言（最高法院55年台上
    字第547號判例意旨參照）。又附加於門上之鎖，非裝置於
    門內，非屬於門之部分，為安全設備之一種，如加以毀壞而
    入內行竊，即合致該條項之毀壞安全設備竊盜之構成要件（
    參見最高法院70年度臺上字第496號、69年度臺上字第776號
    判決意旨）。查系爭住宅，係以鐵製門鎖附加於兩扇鋁框玻
    璃大門作為該處防盜設備（見嘉朴警偵字第0980081670號卷
    第14頁），則該鐵製門鎖即構成具有防閑功能之安全設備，
    是被告持金屬製一字型螺絲起子破壞該鐵製門鎖，使其失去
    隔絕出入之防閑功能，而入內行竊，即該當該條款所謂之毀
    壞安全設備竊盜罪之構成要件。是核被告就附表編號1、2所
    為，係犯刑法第320條第1項之竊盜罪；附表編號3所示犯行
    ，係犯刑法第321條第1項第2款、第3款攜帶兇器毀壞安全設
    備竊盜罪。被告與共犯陳俊良就上開3次犯行，均具有犯意
    聯絡及行為分擔，為共同正犯。被告就所犯上開3罪間，犯
    意各別，行為互殊，應分論併罰之。又被告有犯罪事實欄所
    載之犯罪科刑及執行情形，有臺灣高等法院被告前案紀錄表
    存卷可參，其受有期徒刑之執行完畢後5年以內故意再犯本
    案有期徒刑以上各罪，係屬累犯，均應依刑法第47條第1項
    加重其刑。爰審酌被告正值青壯年，不思正當工作以獲取財
    物，妄想以竊盜等手段不勞而獲，觀念顯有偏差，兼衡其智
    識、品行、所竊財物價值及犯後坦承犯行，尚知悔悟，惟並
    未賠償被害人損失等一切情狀，分別量處如主文所示之刑，
    並定其應執行刑，以資懲儆。至被告於附表編號3所示，持
    以行竊之一字型螺絲起子1支，既遭被告丟棄（見本院卷第
    38頁），為免將來執行困難，爰不予宣告沒收，附此敘明。
據上論斷，應依刑事訴訟法第273條之1第1項、第299條第1項前
段，刑法第28條、第320條第1項、第321條第1項第2款、第3款、
第47條第1項、第51條第5款，判決如主文。
本案經檢察官林俊良到庭執行職務。
中    華    民    國    98    年    10    月    30    日
                  刑事第四庭    法  官  王慧娟
以上正本證明與原本無異。
如不服本判決應於收受判決後10日內向本院提出上訴書狀，並應
敘述具體理由；其未敘述上訴理由者，應於上訴期間屆滿後20日
內向本院補提理由書（均須按他造當事人之人數附繕本）「切勿
逕送上級法院」。告訴人或被害人如對於本判決不服者，應具備
理由請求檢察官上訴，其上訴期間之計算係以檢察官收受判決正
本之日期為準。
中    華    民    國    98    年    10    月    30    日
                                書記官  黃子祝
附錄本案論罪科刑法條全文：
中華民國刑法第320條第1項
意圖為自己或第三人不法之所有，而竊取他人之動產者，為竊盜
罪，處 5 年以下有期徒刑、拘役或 5 百元以下罰金。
中華民國刑法第321條第1項第2、3款
犯竊盜罪而有左列情形之一者，處6月以上、5年以下有期徒刑：
二  毀越門扇、牆垣或其他安全設備而犯之者。
三  攜帶兇器而犯之者。
附表：
┌─┬────┬────┬──────────────┬──────┐
│編│犯罪    │犯罪地點│犯罪方式及所得財物（被害人）│罪        刑│
│號│時間    │        │                            │            │
├─┼────┼────┼──────────────┼──────┤
│1 │97.8.1  │嘉義縣梅│甲○○騎乘其父吳龍得所有車牌│甲○○共同犯│
│  │15時許  │山鄉大南│號碼LV9-062號重型機車搭載陳 │竊盜罪，累犯│
│  │        │村南勢坑│俊良前往左揭地點，由甲○○在│，處有期徒刑│
│  │        │40號吳楊│外把風，陳俊良進入未上鎖屋內│伍月。      │
│  │        │秀菊住處│，徒手竊取該址客廳內之神明金│            │
│  │        │        │牌2面。（約值新臺幣5千元）  │            │
├─┼────┼────┼──────────────┼──────┤
│2 │97.12.16│嘉義縣大│甲○○騎乘其父吳龍得所有車牌│甲○○共同犯│
│  │14時許  │林鎮中坑│號碼LV9-062號重型機車搭載陳 │竊盜罪，累犯│
│  │        │里13鄰田│俊良前往左揭地點，由甲○○假│，處有期徒刑│
│  │        │寮27號蔡│意與丙○○○攀談，陳俊良趁隙│柒月。      │
│  │        │李秋桃住│徒手竊取該址客廳內之神明金牌│            │
│  │        │處      │17面。（約值新臺幣5萬1千元）│            │
├─┼────┼────┼──────────────┼──────┤
│3 │98.2.11 │嘉義縣朴│甲○○騎乘其父吳龍得所有車牌│甲○○共同犯│
│  │15時許  │子市大鄉│號碼LV9-062號重型機車搭載陳 │攜帶兇器毀壞│
│  │        │里24鄰  │俊良前往左揭地點，由甲○○持│安全設備竊盜│
│  │        │179之19 │一字型螺絲起子1支，破壞該址 │罪，累犯，處│
│  │        │號吳陳何│附加在玻璃門上之門鎖後，由陳│有期徒刑拾月│
│  │        │里住處  │俊良侵入其內，竊取神明金牌17│。          │
│  │        │        │面。（約值新臺幣14萬元）    │            │
└─┴────┴────┴──────────────┴──────┘


司法院資訊處製作；財團法人民間司法改革基金會備份。
